【裁判字號】    98,上訴,3398
【裁判日期】    980831
【裁判案由】    毒品危害防制條例
【裁判全文】
臺灣高等法院刑事判決                98年度上訴字第3398號
上  訴  人
即  被  告  甲○○
                    （另案在監執行中）
上列上訴人即被告因違反毒品危害防制條例案件，不服臺灣板橋
地方法院98年度訴字第720 號，中華民國98年6 月30日第一審判
決（起訴案號：臺灣板橋地方法院檢察署97年度毒偵字第9380號
），提起上訴，本院判決如下：
    主  文
上訴駁回。
    理  由
一、按不服地方法院之第一審判決而上訴者，應向管轄第二審之
    高等法院為之。上訴書狀應敘述具體理由，上訴書狀未敘述
    上訴理由者，應於上訴期間屆滿後20日內補提理由書於原審
    法院，逾期未補提者，原審法院應定期間先命補正；第二審
    法院認為上訴書狀未敘述理由或上訴有第362 條前段之情形
    者，應以判決駁回之，但其情形可以補正而未經原審法院命
    其補正者，審判長應定期間先命補正，刑事訴訟法第361 條
    、第367 條，分別定有明文。所謂上訴書狀應敘述具體理由
    ，必係依據卷內既有訴訟資料或提出新事證，指摘或表明第
    一審判決有何採證認事、用法或量刑等足以影響判決本旨之
    不當或違法，而構成應予撤銷之具體事由，始克當之（例如
    ：依憑證據法則具體指出所採證據何以不具證據能力，或依
    憑卷證資料，明確指出所為證據證明力之判斷如何違背經驗
    、論理法則）；倘僅泛言原判決認定事實錯誤、違背法令、
    量刑失之過重或輕縱，而未依上揭意旨指出具體事由，或形
    式上雖已指出具體事由，然該事由縱使屬實，亦不足以認為
    原判決有何不當或違法者（例如：對不具有調查必要性之證
    據，法院未依聲請調查亦未說明理由，或援用證據不當，但
    除去該證據仍應為同一事實之認定），皆難謂係具體理由，
    俾與第二審上訴制度旨在請求第二審法院撤銷、變更第一審
    不當或違法之判決，以實現個案救濟之立法目的相契合，並
    節制濫行上訴（最高法院97年度臺上字第892 號判決參照）
    。是以上訴人之上訴書狀或補提之上訴理由書，雖有敘述上
    訴理由，惟並未具體敘述第一審判決有上述違法、不當情形
    ，即與未敘述具體理由無異，其所為上訴，即不符合上訴之
    法定要件。
二、經查，本件原審適用簡式審判程序，並以上訴人即被告甲○
    ○（簡稱被告）於偵審時之自白、台灣檢驗科技股份有限公
    司民國（下同）97年12月9 日編號CH/2008/B0445 之濫用藥
    物檢驗報告及臺北縣政府警察局中和分局毒品案犯罪嫌疑人
    姓名及代碼對照表各1 份（參偵查卷第38頁、第39頁）、扣
    案之注射針筒2 支等為據，認定被告於觀察、勒戒執行完畢
    釋放後5 年已再犯施用毒品被追訴處罰後，猶基於施用第一
    級毒品海洛因之犯意，於97年11月23日下午3 時50分往前回
    溯26小時內之某時許（惟應扣除為警查獲後至採尿時止其人
    身自由受拘束期間），在臺北縣板橋市某公園廁所內，以注
    射針筒注射靜脈之方式，施用第一級毒品海洛因1 次，確有
    施用第一級毒品海洛因之犯行，並為累犯，另審酌被告曾有
    多次施用毒品之犯行，仍不知悔悟，故態復萌，再次施用毒
    品，無視於毒品對於自身健康之戕害及國家對於杜絕毒品犯
    罪之禁令，惟審酌被告犯後坦承犯行，態度尚佳，及施用毒
    品者均具有相當程度之生理成癮性及心理依賴性，戒除不易
    ，且犯罪心態與一般刑事犯罪之本質不同，非難性較低等一
    切情狀，量處有期徒刑9 月，復說明扣案之注射針筒2 支，
    係被告所有並供其施用毒品之用一節，業據被告供述明確，
    而依刑法第38條第1 項第2 款規定，均併予宣告沒收等情，
    均已詳敘其所憑證據、認定理由及量刑依據，從形式上觀察
    並無任何採證認事、用法或量刑之不當或違法。被告收受判
    決後提起本件第二審上訴，其上訴理由僅泛稱原審判決量刑
    過重等語。惟按量刑之輕重本屬法院依職權裁量之事項，原
    審判決量處被告有期徒刑9 月，已審酌被告曾有多次施用毒
    品犯行，仍不知悔悟，故態復萌，再次施用毒品，無視於毒
    品對於自身健康之戕害及國家對於杜絕毒品犯罪之禁令，及
    其犯後坦承犯行，態度尚佳，而施用毒品者均具有相當程度
    之生理成癮性及心理依賴性，戒除不易，且犯罪心態與一般
    刑事犯罪本質不同，非難性較低等一切情狀，並未逾越職權
    ，亦未違反比例原則，核被告之上訴意旨，並未依據卷內既
    有訴訟資料或提出新事證，指摘或表明第一審判決有何採證
    認事、用法或量刑等足以影響判決本旨之不當或違法，要難
    謂其上訴書狀已經敘述具體理由，揆諸上開規定及說明，本
    件上訴顯無具體理由而不合法定程式，應予駁回，並不經言
    詞辯論為之。
三、據上論斷，應依刑事訴訟法第367 條前段、第372 條，判決
    如主文。
中    華    民    國    98    年    8     月    31    日
                  刑事第二十庭  審判長法  官 楊貴雄
                                      法  官 林銓正
                                      法  官 鄧振球
以上正本證明與原本無異。
如不服本判決，應於收受送達後10日內向本院提出上訴書狀，其
未敘述上訴之理由者並得於提起上訴後10日內向本院補提理由書
（均須按他造當事人之人數附繕本）「切勿逕送上級法院」。
                                      書記官 陳嘉文
中    華    民    國    98    年    9     月    8     日


司法院資訊處製作；財團法人民間司法改革基金會備份。
